# 债转股现金流量的编制

提问人：dxxd_ren 时间：2016-05-10 20:40:41
母公司与子公司之间经常发生往来款项，子公司到 2015 年末形成其他应付款母公司 1000 万元，母公司以应收子公司 1000 万款项增资，子公司在编制现金流时“吸收投资收到的现金“的金额应该是多少，以前期间并未打算债转股，临时需要才决定债转股，而且 2015年子公司与母公司往来款项贷方发生额小于 1000 万元。

回答人：chenyiwei
债转股并不发生现金流量，因此在现金流量表正表中不反映。可在现金流量表附注的“不涉及现金的重大投资或筹资活动”一项中加以注释说明，如“债务转为资本”、“债权投资转为股权投资”等。

提问人：dxxd_ren 时间：2016-08-27 16:27:22
债转股形成的资本公积需不需要缴纳企业所得税（假设负债 100 万，全部债转股，其中实收资本 40 万，资本公积 60 万）

回答人：chenyiwei
相当于转股时权益工具公允价值超出新增股本面值的部分是可以不计入应纳税所得额的；债务的计税基础超出权益工具公允价值的部分是债务重组利得，应计缴企业所得税。